Images des répertoires du notaire Toussaint Girard pour l'étude XXXIII
Archives nationales de France
Images des répertoires du notaire Toussaint Girard pour l'étude XXXIII
13 novembre 1779 - 19 pluviôse an II (13 novembre 1779 - 7 février 1794)
MC/RE/XXXIII/12 - MC/RE/XXXIII/13
Etude XXXIII; Girard, Toussaint
2 registres
Archives nationales de France
Minutes et répertoires: la loi 2008-696 du 15 juillet 2008 relative aux archives a fixé à 75 ans à compter de la date de l'acte, ou à 25 ans à compter de la date du décès de l'intéressé si ce délai est plus bref, le délai de communication des minutes et répertoires des notaires; ce délai est porté à 100 ans à compter de la date de l'acte si le document se rapporte à un mineur (code du Patrimoine, articles L213-2, 4e d et 5e).
Autres documents de l'étude (dossiers de clients, comptabilité...): s'agissant d'archives privées, ces documents sont communicables selon les modalités fixées par le déposant ou le donateur.
Certains documents ne sont pas accessibles sous leur forme originale en raison de leur mauvais état de conservation.
Registres entrés aux Archives nationales en 1947.
Images des répertoires de l’étude XXXIII
Archives de l'étude XXXIII
répertoire d'officier public ministériel
- Répertoire chronologique pour la période du 13 novembre 1779 au 30 décembre 1786, 13 novembre 1779 - 30 décembre 1786; MC/RE/XXXIII/12; Un registre de 571 feuillets de papier manuscrits, hauteur 37 x largeur 24 cm du feuillet 1 au feuillet 66, hauteur 36 x largeur 23 cm pour le reste du registre, composé de 7 cahiers paginés en toutes lettres par le notaire. Le registre est en assez bon état. Les feuillets 91, 117 et 302 sont déchirés. Il y a des feuillets blancs entre les folios 45-46, 52-53, 458-459.
  Registre folioté en 2004 (foliotation non visible à l'écran)
  Le répertoire contient les informations suivantes: 1. nature de l'acte; 2. nom, prénom des parties; 3. date du jour.
  répertoire
  - Liste chronologique des actes pour la période du 13 novembre au 31 décembre 1779, 13 novembre - 31 décembre 1779; 1 r°-10 r°; 10 feuillets
  - Liste chronologique des actes pour la période du 4 janvier au 31 décembre 1780, 4 janvier - 31 décembre 1780; 11 r°-66 r°; 56 feuillets
    - du 4 janvier au 30 juin 1780, 4 janvier - 30 juin 1780; 11 r°-41 r°; 31 feuillets
    - du 1er juillet au 31 décembre 1780, 1er juillet - 31 décembre 1780; 41 v°-66 r°; 26 feuillets
  - Liste chronologique des actes pour la période du 2 janvier au 31 décembre 1781, 2 janvier - 31 décembre 1781; 67 r°-132 r°; 66 feuillets
    - du 2 janvier au 30 juin 1781, 2 janvier - 30 juin 1781; 67 r°-94 v°; 28 feuillets
    - du 1er juillet au 31 décembre 1781, 1er juillet - 31 décembre 1781; 97 r°-132 r°; 36 feuillets
  - Liste chronologique des actes pour la période du 1er janvier au 31 décembre 1782, 1er janvier - 31 décembre 1782; 133 r°-204 r°; 72 feuillets
    - du 1er janvier au 30 juin 1782, 1er janvier - 30 juin 1782; 133 r°-167 v°; 35 feuillets
    - du 1er juillet au 31 décembre 1782, 1er juillet - 31 décembre 1782; 169 r°-204 r°; 36 feuillets
  - Liste chronologique des actes pour la période du 1er janvier au 31 décembre 1783, 1er janvier - 31 décembre 1783; 205 r°-275 r°; 71 feuillets
    - du 1er janvier au 30 juin 1783, 1er janvier - 30 juin 1783; 205 r°-238 v°; 34 feuillets
    - du 1er juillet au 31 décembre 1783, 1er juillet - 31 décembre 1783; 240 r°-275 r°; 36 feuillets
  - Liste chronologique des actes pour la période du 1er janvier au 31 décembre 1784, 1er janvier - 31 décembre 1784; 276 r°-351 v°; 76 feuillets
    - du 1er janvier au 30 juin 1784, 1er janvier - 30 juin 1784; 276 r°-310 v°; 35 feuillets
    - du 1er juillet au 31 décembre 1784, 1er juillet - 31 décembre 1784; 312 r°-351 v°; 40 feuillets
  - Liste chronologique des actes pour la période du 1er janvier au 31 décembre 1785, 1er janvier - 31 décembre 1785; 352 r°-440 v°; 89 feuillets
    - du 1er janvier au 30 juin 1785, 1er janvier - 30 juin 1785; 352 r°-399 v°; 48 feuillets
    - du 1er juillet au 31 décembre 1785, 1er juillet - 31 décembre 1785; 400 r°-440 v°; 41 feuillets
  - Liste chronologique des actes pour la période du 1er janvier au 30 décembre 1786, 1er janvier - 30 décembre 1786; 441 r°-570 v°; 130 feuillets
    - du 1er janvier au 30 avril 1786, 1er janvier - 30 avril 1786; 441 r°-480 r°; 40 feuillets
    - du 1er mai au 31 août 1786, 1er mai - 31 août 1786; 480 v°-522 v°; 43 feuillets
    - du 1er septembre au 30 décembre 1786, 1er septembre - 30 décembre 1786; 523 r°-570 v°; 48 feuillets
- Répertoire chronologique pour la période du 1er janvier 1787 au 19 pluviôse an II (1er janvier 1787 - 7 février 1794), 1er janvier 1787 - 19 pluviôse an II (1er janvier 1787 - 7 février 1794); MC/RE/XXXIII/13; Un registre de 655 feuillets de papier manuscrits, hauteur 33 x largeur 21 cm jusqu'au feuillet 389 et hauteur 31 x largeur 21 cm pour les autres feuillets, composé de 7 cahiers dont les 6 premiers sont paginés par le notaire. Le registre est en assez bon état mais la reliure est abîmée. Les feuillets 266, 273 et 588 sont déchirés. Les feuillets 291 à 293 sont détachés.
  A partir de février 1791, le notaire inscrit aussi les brevets, dans des listes chronologiques séparées des listes des minutes (f° 503 à 546 et 624 à 655).
  Attention: seuls les actes passés en minute sont conservés; les actes mentionnés dans le répertoire comme passés en simple brevet (colonne 3) ne sont pas conservés par les notaires et ne sont donc pas versés au Minutier (ils sont remis aux clients).
  - Liste chronologique des actes pour la période du 1er janvier au 31 décembre 1787, 1er janvier - 31 décembre 1787; 1 r°-139 v°; 139 feuillets
    - du 1er janvier au 31 mars 1787, 1er janvier - 31 mars 1787; 1 r°-36 v°; 36 feuillets
    - du 1er avril au 30 juin 1787, 1er avril - 30 juin 1787; 37 r°-71 v°; 35 feuillets
    - du 1er juillet au 29 septembre 1787, 1er juillet - 29 septembre 1787; 73 r°-105 v°; 33 feuillets
    - du 1er octobre au 31 décembre 1787, 1er octobre - 31 décembre 1787; 107 r°-139 v°; 33 feuillets
  - Liste chronologique des actes pour la période du 1er janvier au 31 décembre 1788, 1er janvier - 31 décembre 1788; 140 r°-258 v°; 119 feuillets
    - du 1er janvier au 30 avril 1788, 1er janvier - 30 avril 1788; 140 r°-183 v°; 44 feuillets
    - du 1er mai au 31 août 1788, 1er mai - 31 août 1788; 185 r°-226 r°; 42 feuillets
    - du 1er septembre au 31 décembre 1788, 1er septembre - 31 décembre 1788; 227 r°-258 v°; 32 feuillets
  - Liste chronologique des actes pour la période du 1er janvier au 31 décembre 1789, 1er janvier - 31 décembre 1789; 259 r°-335 r°; 77 feuillets
    - du 1er janvier au 30 juin 1789, 1er janvier - 30 juin 1789; 259 r°-300 v°; 42 feuillets
    - du 1er juillet au 31 décembre 1789, 1er juillet - 31 décembre 1789; 301 r°-335 r°; 35 feuillets
  - Liste chronologique des actes pour la période du 1er janvier au 31 décembre 1790, 1er janvier - 31 décembre 1790; 336 r°-383 r°; 48 feuillets
    - du 1er janvier au 30 juin 1790, 1er janvier - 30 juin 1790; 336 r°-359 v°; 24 feuillets
    - du 1er juillet au 31 décembre 1790, 1er juillet - 31 décembre 1790; 360 r°-383 r°; 24 feuillets
  - Liste chronologique des actes pour la période du 1er janvier au 31 décembre 1791, 1er janvier - 31 décembre 1791; 383 v°-437 v°; 55 feuillets
    - du 1er janvier au 30 juin 1791, 1er janvier - 30 juin 1791; 383 v°-409 r°; 27 feuillets
    - du 1er juillet au 31 décembre 1791, 1er juillet - 31 décembre 1791; 409 v°-437 v°; 29 feuillets
  - Liste chronologique des actes pour la période du 1er janvier au 31 décembre 1792, 1er janvier - 31 décembre 1792; 438 r°-491 v°; 54 feuillets
    - du 1er janvier au 30 juin 1792, 1er janvier - 30 juin 1792; 438 r°-469 r°; 32 feuillets
    - du 1er juillet au 31 décembre 1792, 1er juillet - 31 décembre 1792; 469 v°-491 v°; 23 feuillets
  - Liste chronologique des actes pour la période du 2 janvier au 18 mars 1793, 2 janvier - 18 mars 1793; 492 r°-501 r°; 10 feuillets
  - Liste chronologique des actes pour la période du 19 mars au 21 septembre 1793, 19 mars - 21 septembre 1793; 548 r°-598 r°; 51 feuillets
    - du 19 mars au 30 juin 1793, 19 mars - 30 juin 1793; 548 r°-577 r°; 30 feuillets
    - du 1er juillet au 21 septembre 1793, 1er juillet - 21 septembre 1793; 577 v°-598 r°; 22 feuillets
  - Liste chronologique des actes pour la période du 1er vendémiaire au 19 pluviôse an II (22 septembre 1793 - 7 février 1794), 1er vendémiaire - 19 pluviôse an II (22 septembre 1793 - 7 février 1794); 598 r°-623 v°; 26 feuillets
  - Liste chronologique des brevets pour la période du 3 février au 30 décembre 1791, 3 février - 30 décembre 1791; 503 r°-522 r°; 20 feuillets
  - Liste chronologique des brevets pour la période du 2 janvier au 31 décembre 1792, 2 janvier - 31 décembre 1792; 522 v°-541 r°; 20 feuillets
  - Liste chronologique des brevets pour la période du 1er janvier au 18 mars 1793, 1er janvier - 18 mars 1793; 541 v°-546 v°; 6 feuillets
  - Liste chronologique des brevets pour la période du 19 mars 1793 au 19 pluviôse an II (19 mars 1793 - 7 février 1794), 19 mars 1793 - 19 pluviôse an II (19 mars 1793 - 7 février 1794); 624 r°-655 r°; 32 feuillets